【裁判字號】    89,易,1660
【裁判日期】    890728
【裁判案由】    贓物
【裁判全文】
台灣台中地方法院刑事判決                        八十九年度易字第一六六號
    公  訴  人  臺灣臺中地方法院檢察署檢察官
    被      告  乙○○
右列被告因贓物案件，經檢察官提起公訴（八十八年度偵字第二三四四七號），本院
判決如左：
    主    文
乙○○故買贓物，累犯，處罰金玖仟元，如易服勞役，以佰元折算壹日。
    事    實
一、乙○○前曾於民國（下同）八十三年七月七日因違反麻醉藥品管理條例案件，經
    本院判處有期徒刑五月，如易科罰金，以三百元折算一日，於八十三年八月十三
    日判決確定；另於八十三年七月二十六日因竊盜案件，經台灣高等法院台中分院
    判處有期徒刑一年，於八十三年九月一日判決確定，上開二罪經定應執行刑為有
    期徒刑一年三月，八十三年九月十三日送監執行，於八十四年六月一日縮短刑期
    執行完畢。詎仍不知悔改，於八十八年八月初，在台中市○區○村路○段二十六
    號四樓四０八室其租住處樓下，明知丙○○（檢察官另行偵辦中）所兜售之 JVC
    廠牌、MXD501T 機型組合音響一組，係來源不明之贓物｛該音響係甲○○所有，
    以新台幣（下同）九千九百元購得，放置在台中市○區○村路○段二十六號四樓
    四０六室租住處，並於八十八年七月二十五日下午二時許失竊，失竊時價值約六
    千元｝，竟基於故買贓物之犯意，仍以四千元之價格，故買上開之贓物，並將之
    攜回其租住處藏放在衣櫃內。嗣於八十八年十一月二十八日晚上九時三十分許，
    經警會同甲○○循線在乙○○上開四０八室租住處衣櫃內查獲。
二、案經台中市警察局第一分局移送台灣台中地方法院檢察署檢察官偵查起訴。
    理    由
一、訊據被告乙○○對於右揭時、地，以四千元向丙○○之成年男子購買 JVC廠牌、
    MXD501T 機型組合音響一組，及於八十八年十一月二十八日晚上九時三十分許，
    經警會同甲○○循線在其四０八室租住處衣櫃內查獲之情，固不否認，惟矢口否
    認故買贓物之犯行，辯稱：他當時沒錢，拿來暫時質押的，我當時不知那是贓物
    云云。經查，
  (一)JVC廠牌、MXD501T機型組合音響一組，為甲○○所有，放置在台中市○區○村路
    ○段二十六號四樓四０六室租住處，於八十八年七月二十五日下午二時許失竊之
    事實，業據甲○○於警、偵訊時指訴甚明，並有該音響保證書一紙、照片四紙附
    卷可稽，則上開物品為贓物，應堪認定。
  (二)且被告於警訊時供述：「我不知道小邦之正確年籍。我與小邦不認識，亦不知如
    何連絡。」、「（你與小邦不認識為何知道其綽號？）是我在購買音響的同時，
    問他如何稱呼，他才回答我叫他小邦即可，我才知道他綽號叫小邦。」等語，如
    是，被告於警訊時即稱與綽號「小邦」之人互不相識，僅是在購買時順便詢問「
    小邦」者如何稱呼，則綽號「小邦」者又如何膽敢在竊取音響處所樓下，向與之
    互不相識之被告兜售其所竊得之物品，已非無疑，更何況被告於偵查時自承上開
    組合音響尚屬新穎，倘非來源不明之贓物，焉有以兜售方式出售組合音響之理，
    參以被告於偵查時自承向綽號「小邦」者購買組合音響前，曾以三千九百元購買
    全新音響一台供己使用中，因此，被告所購入組合音響之價格倘非遠低於市價，
    實無於短時間內再度購買同類商品之必要，況且被告在購入上開音響後後，係將
    之藏放在其租住處之衣櫃內（有門板），此亦有現場照片在卷可稽，足見被告對
    於上開組合音響來源，應有所懷疑。是以，被告辯稱我當時不知那是贓物，無非
    係圖卸責之詞，委無足採。
  (三)此外，復有贓物認領保管收據一紙附卷可稽。
  (四)綜上，被告有贓物之認識及故買贓物之犯行甚明，被告所辯，無非係圖卸責之詞
    ，殊無可採。事證明確，被告犯行，洵堪認定。
二、核被告所為，係犯刑法第三百四十九條第二項之故買贓物罪。查被告前曾於八十
    三年七月七日因違反麻醉藥品管理條例案件，經本院判處有期徒刑五月，如易科
    罰金，以三百元折算一日，於八十三年八月十三日判決確定；另於八十三年七月
    二十六日因竊盜案件，經台灣高等法院台中分院判處有期徒刑一年，於八十三年
    九月一日判決確定，上開二罪經定應執行刑為有期徒刑一年三月，八十三年九月
    十三日送監執行，於八十四年六月一日縮短刑期執行完畢之事實，此有台灣台中
    地方法院檢察署刑案資料查註紀錄表在卷可按，其於五年之內再犯有期徒刑以上
    之本罪，係屬累犯，應依刑法第四十七條之規定加重其刑。爰審酌有竊盜之不良
    素行，且經執行完畢，仍不知戒慎警惕，僅為貪圖一己之利，故買他人所失竊之
    物品，造成被害人回復之困難，惟念其所竊取物品之價值約六千元，且已由被害
    人領回，所生損害尚屬輕微，及其犯罪後尚能坦承部分犯行，態度良好等一切情
    狀，量處如主文所示之刑，並諭知易服勞役之折算標準，以資懲儆。
據上論斷，應依刑事訴訟法第二百九十九條第一項前段，刑法第三百四十九條第二項
、第四十七條、第四十二條第二項，罰金罰鍰提高標準條例第一條前段、第二條，判
決如主文。
中      華      民      國    八十九    年      七      月    二十八    日
    臺灣臺中地方法院刑事第四庭
                                    法  官  顏  世  傑
右正本證明與原本無異
如不服本判決應於送達後十日內向本院提出上訴狀
                                    書記官
中      華      民      國    八十九    年      八      月      一      日
附錄本案論罪科刑法條全文：
刑法第三百四十九條第二項︰
  搬運、寄藏、故買贓物或為牙保者，處五年以下有期徒刑、拘役或科或併科一千元
  以下罰金。


司法院資訊處製作；財團法人民間司法改革基金會備份。
